【裁判字號】    92,易,1872
【裁判日期】    921124
【裁判案由】    竊盜
【裁判全文】
臺灣高雄地方法院刑事判決                        九十二年度易字第一八七二號
    公  訴  人  臺灣高雄地方法院檢察署檢察官
    被      告  乙○○
    選任辯護人  彭大勇律師
右列被告因竊盜等案件，經檢察官提起公訴（九十二年度偵字第一二九０四號），本
院判決如左：
    主  文
乙○○無罪。
    理  由
一、公訴意旨略以：被告乙○○與告訴人丙○○原係男女朋友，被告乙○○竟意圖為
    自己不法之所有，基於概括之犯意，利用知悉告訴人提款卡密碼之機會，趁其不
    注意之際，取走告訴人在台南東寧路郵局所開設之第０四三０八七之一號帳戶金
    融卡，未經同意連續於附表所示時地，盜領如附表所示之金額得手花用，嗣遭告
    訴人發覺而訴由台灣高雄地方法院檢察署偵辦，因認被告涉有刑法第三百二十條
    第一項竊盜及同法第三百三十九條之二利用自動付款設備詐欺取財罪嫌云云。
二、按「犯罪事實應依證據認定之，無證據不得認定犯罪事實」；又不能證明被告犯
    罪，應諭知無罪之判決，刑事訴訟法第一百五十四條第二項及第三百零一條第一
    項分別定有明文。次按事實之認定應憑證據，如未能發現相當證據，或證據不足
    以證明，自不能以推測或擬制之方法，為裁判基礎（最高法院四十年臺上字第八
    六號判例參照）。而告訴人之指訴，本以使被告受刑事訴追或處罰為目的，故其
    陳述是否與事實相符，自應調查其他證據，以資審認，苟其所為攻擊之詞，尚有
    瑕疵，則在此瑕疵未予究明以前，即不能遽採為斷罪之基礎（最高法院六十九年
    臺上字第一五三一號判例參照）。又認定犯罪事實，所憑之證據，雖不以直接證
    據為限，間接證據亦包括在內，然無論直接或間接證據，其為訴訟上之證明，須
    於通常一般之人均不致於有所懷疑，而得確信其為真實之程度者，始得據以為有
    罪之認定，倘其證明尚未達到此一程度，而有合理性懷疑之存在時，即無從為有
    罪之認定，亦有最高法院七十六年臺上字第四九八六號判例可資參照。
三、公訴人認被告乙○○涉有竊盜及詐欺罪嫌，係以告訴人丙○○之指訴、中華郵政
    股份有限公司（下稱中華郵政公司）儲匯處九十二年五月六日儲字第０五一二號
    函在卷可稽，及被告對於領取款項時告訴人是否在場一情之辯解，前後互有不一
    之處等語為主要論據。訊據被告堅詞否認有何竊盜及詐欺之犯行，並辯稱：伊沒
    有在附表所示之時間及地點去領款等語。經查：
（一）公訴人雖提出上開中華郵政公司函，然此僅能證明於附表所示之時間及地點確
      有人持告訴人之提款卡提領現金，惟因公訴人未調閱相關錄影帶，故此，依卷
      附所示之資料，並無證據足以證明附表所示之三次提款確係被告本人所為，是
      尚難僅憑告訴人之片面指述，遽認附表所示之提款確為被告所為，而非告訴人
      自己或其他人所為，核先敘明。
（二）再者，縱被告確曾於附表編號一及二號所示之時間以告訴人之提款卡提款，然
      被告與告訴人自九十一年三月起至同年十月止，二人同居在被告位於高雄市前
      金區○○○路九十號六樓之一住處等情，為告訴人所坦認，雖告訴人否認同居
      期間曾委託被告替其提款，然告訴人經本院審理時證稱：「（同居期間生活花
      費何人支付？）剛開始是各領各的：：：吃飯或其他休閒時，有時也會互相支
      付」等語（見本院九十二年十月二十日審判筆錄），既然二人已共同生活，且
      有互相支付生活費用，則二人於同居期間，告訴人曾委託被告提款，尚有可能
      。此外，倘該二筆提款確係被告未經告訴人同意而盜領，為何告訴人不立即更
      改密碼而讓被告有繼續盜領之機會？是告訴人之供詞，自有可疑。
（三）又附表編號三所示之提款時間為九十一年十一月二十八日六時三十八分許，然
      告訴人於本院審理時證稱：「（十一月二十八日你已經搬離被告的住處，為何
      被告還有機會偷你的提款卡？）當時我與我的同事住在中正路的地方，被告與
      該二位我的同事也有認識，而且是被告幫我搬家。十一月二十八日我當日並不
      在家，我同事向我說，被告有來找我。她說被告是晚上過來，來說要分手的事
      」等語（見本院九十二年十月二十日審判筆錄），然告訴人於偵訊時供稱：「
      九十一年十一月二十八日他趁我睡覺之際，偷我的提款卡，去盜領我郵局帳戶
      內的錢五千元」等語（見九十二年三月二十八日偵訊筆錄）。告訴人對於九十
      一年十一月二十八日其是否在家一事，前後之供詞矛盾，準此，難僅憑告訴人
      有瑕疵之供述，而為被告不利之認定。
（四）公訴人另以被告對於領取款項時，告訴人是否在場一情，前後供述不一，而認
      被告所辯不足採信。惟被告於偵訊及本院審理時均供稱其曾多次幫告訴人提款
      ，既然被告不止一次幫告訴人提款，則被告對於其每次提款時告訴人是否在場
      等細節縱記憶有誤，亦無法遽以認定被告之辯解顯非實情，準此，尚難以此推
      論被告有竊盜及詐欺之犯行。
（五）綜上所述，告訴人之指訴前後矛盾，是其供詞亦不足為被告不利之認定，本件
      尚乏積極證據足資證明被告有竊盜及詐欺之犯行，自難僅憑告訴人顯有瑕疵之
      指訴遽為不利於被告之認定。此外，復查無其他積極證據足資審認被告有何公
      訴人所指之犯行，揆諸前揭法條規定及判例意旨，依法應為被告無罪之諭知。
據上論斷，應依刑事訴訟法第三百零一條第一項，判決如主文。
本案經檢察官甲○○到庭執行職務。
中      華      民      國    九十二    年     十一     月    二十四    日
                                    臺灣高雄地方法院刑事第十庭
                                        審判長法  官    孫啟強
                                              法  官    楊宗翰
                                              法  官    張茹棻
右正本證明與原本無異。
如不服本判決，應於判決送達後十日內，向本院提出上訴狀。
                                              書記官    李忠霖
中      華      民      國    九十二    年     十一     月    二十四    日
附表：
編號  提款金額（新台幣） 交易時間              自動櫃員機位址
---------------------------------------------------------------------------
一    七千元           91.7.4.17：57：54       高雄企銀營業部
二    一萬元           91.7.5.10：49：16       台灣企銀三民分行
三    五千元           91.11.28.06：38：19     高雄銀行前金分行
右正本證明與原本無異。
如不服本判決，應於判決送達後十日內，向本院提出上訴狀。


司法院資訊處製作；財團法人民間司法改革基金會備份。
